臺灣臺中地方法院行政訴訟判決
110年度交字第407號
原      告  陳秀瑜  
被      告  臺中市交通事件裁決處
                      設臺中市○○區○○○路00號
代  表  人  黃士哲    住同上
訴訟代理人  黃曉妍律師
上列當事人間交通裁決事件，原告不服被告民國110年8月27日中
市裁字第68-GDH709052號裁決書，提起行政訴訟，本院判決如下
：
    主  文
原告之訴駁回。
訴訟費用新臺幣參佰元由原告負擔。
    事實及理由
一、程序事項：按行政訴訟法第237條之7規定，交通裁決事件之
    裁判，得不經言詞辯論為之。本件屬交通裁決事件，依兩造
    所述各節及卷內資料其事證已臻明確，本院認無經言詞辯論
    之必要，爰不經言詞辯論而為判決。
二、事實概要：
　　原告所有號牌ZC-2828號自用小客車(下稱系爭車輛）於民國
    110年6月12日9時41分許，停放於臺中市○○區○○○街000巷00
    號附近，因「在顯有妨礙他車通行處所停車」之違規行為，
    遭民眾於110年6月17日檢具事證檢舉，經臺中市政府警察局
    清水分局（下稱舉發機關）員警認定該車違反道路交通管理
    處罰條例第56條第1項第5款之規定，對車主即原告掣開第GD
    H709052號舉發違反道路交通管理事件通知單。原告未於到
    案期限檢具事證及應歸責人相關資料，向被告告知應歸責人
    ，被告即依道路交通管理處罰條例第85條第4項規定，推定
    原告有過失，並依道路交通管理處罰條例第85條第1項後段
    「仍依本條例各該違反條款規定處罰」之規定，續於110年8
    月27日以中市裁字第68-GDH709052號裁決書（下稱原處分）
    ，依道路交通管理處罰條例第56條第1項第5款及「違反道路
    交通管理事件統一裁罰基準表」之規定，按期限內到案之基
    準，裁處原告第1階段罰鍰新臺幣（下同）900元。
三、原告主張略以：
　　原告因該車所停之處為自家門前，原告是成功東街140巷18
    號，斜對面是成功東街140巷13號，故兩戶並不是正對門，
    實際測量，巷子至少寬度有660公分。土地之巷道實際測量
    ，斜對面黑色車子是TOYOTA  YARIS，原告的車子是TOYOTA 
    TERCEL。YARIS車寬173公分，TERCEL車寬166公分，巷子寬
    度為660公分，給一輛物流貨運過都綽綽有餘。原告在110年
    8月24日12時42分檢舉一樣將車子停放在門前的妨礙通行違
    規停車，案件編號0000000000000PJT、0000000000000PJT，
    警方均判斷違規事實不明顯，為避免爭議，不予舉發，同理
    ，原告ZC-2828車子其實也不構成妨礙通行，亦應不予舉發
    等語。並聲明：原處分撤銷。
四、被告答辯略以：
    系爭車輛於違規採證當時，並無人客上下車情形，且系爭車
    輛之後視鏡已收摺，當下未見駕駛人在場，顯無法保持立即
    行駛之情形，系爭車輛非屬「臨時停車」，而係屬「停車」
    狀態。系爭車輛左側不足一部車輛正常通過，認系爭車輛停
    放地點顯會妨礙其他車輛通行，違反道路交通安全規則第11
    2條第1項第9款之規定，該當道路交通管理處罰條例第56條
    第1項第5款「在顯有妨礙他車通行處所停車」之構成要件等
    語。並聲明：原告之訴駁回。
五、本院之判斷：
(一)按「汽車停車時，應依下列規定：九、顯有妨礙其他人、車
    通行處所，不得停車。」、「汽車駕駛人停車時，有下列情
    形之一者，處新臺幣6百元以上1千2百元以下罰鍰：五、在
    顯有妨礙其他人、車通行處所停車。」道路交通安全規則第
    112條第1項第9款及道路交通管理處罰條例第56條第1項第5
    款定有明文。又依違反道路交通管理事件統一裁罰基準表之
    規定，小型車在顯有妨礙其他人、車通行處所停車，期限內
    繳納罰鍰或到案聽候裁決者，統一裁罰基準900元。
(二)經查，按舉發機關檢附之採證照片所示可知，2021年6月12
    日上午9：41：55時系爭車輛停放於臺中市○○區○○○街000巷0
    0號附近，當時其對向有一台車停放，兩車之間間隔僅約一
    台小客車之距離，當時未見駕駛人在場，且系爭車輛左側後
    視鏡已收摺。即知系爭車輛遭拍照採證時，駕駛人未在場，
    照後鏡呈現收摺，且未有得立即行駛之行為，應屬於靜止停
    車之狀態，是原告所有系爭車輛確有於上開時、地停車之事
    實。
(三)次按道路交通安全規則第112條第1項第1款、第9款規定，在
    「禁止臨時停車處所」、「顯有妨礙其他人、車通行處所」
    均不得停車，汽車駕駛人如有上揭違規停車之情事，自應依
    道路交通管理處罰條例第56條第1項第5款「在顯有妨礙其他
    人、車通行處所停車」之規定處罰，由此可見，汽車駕駛人
    在顯有妨礙其他人、車通行處所停車之違規處罰，並不以該
    處劃設有禁止臨時停車、禁止停車之標誌或標線為必要，亦
    即並非無劃設禁止臨時停車、禁止停車標誌、標線之道路，
    均可任意停放車輛，駕駛人停車時，仍應依各該道路現況，
    且斟酌其車輛種類、車體大小、停放方式及地點。再者，按
    道路交通管理處罰條例第56條第1項第5款「在顯有妨礙其他
    人、車通行處所停車」，依客觀情況，已明顯導致妨礙其他
    人、車通行或阻礙交通順暢，即可認已構成違規，自非以受
    處分人主觀感受及認知為判斷基準。即便系爭車輛緊靠道路
    右側停放，其與對向停放之車輛間，可容一部自小客車通過
    ，然系爭車輛停放此處，將使行經此處之車輛行駛空間限縮
    ，倘若又遇有會車之情形，其會因空間不足而造成通行困難
    ，增加車輛相互間或車輛與行人擦撞之危險；再者，若該巷
    弄內住戶發生火災，需有消防車前往救災，系爭車輛之停車
    位置，將妨害消防車或救護車緊急通行之需求，是以原告之
    停放位置判斷，系爭車輛停車已然妨礙其他車輛之通行，顯
    見原告所有車輛停放位置確有「在顯有妨礙他車通行處所停
    車」之情形，原告所有系爭車輛違規屬實，舉發自非無據。
(四)綜上所述，原告違規事證明確，被告依法所為原處分並無違
    誤，原告訴請撤銷，為無理由，應予駁回。
六、本件事證已臻明確，兩造其餘主張及陳述，經核於判決結果
    不生影響，爰不逐一論列，附此敘明。
七、本件第一審裁判費為300元，應由原告負擔，爰確定第一審
    訴訟費用額如主文第2項所示。
據上論結，本件原告之訴為無理由，依行政訴訟法第237條之7、
第98條第1項前段、第237條之8第1項，判決如主文。
中　　華　　民　　國　 111　　年　　 5　　月　　 6　　日
　　　　　　　　 行政訴訟庭　法　官   吳俊螢
上為正本係照原本作成。
如不服本判決，應於送達後20日內，向本院提出上訴狀，其未表
明上訴理由者，應於提出上訴後20日內向本院補提理由書（均須
按他造人數附繕本）。上訴理由應表明關於原判決所違背之法令
及其具體內容，或依訴訟資料可認為原判決有違背法令之具體事
實。
中　　華　　民　　國　　111 　年　　5 　　月　　6 　　日
                             書記官　  王素珍